臺灣桃園地方法院刑事判決
111年度侵訴字第18號
公  訴  人  臺灣桃園地方檢察署檢察官  
被      告  黃建原（原名：黃洋謚）



選任辯護人  王煥傑律師（法律扶助）
上列被告因妨害性自主案件，經檢察官提起公訴（110年度軍偵
字第116號），本院判決如下：
    主  文
乙○○對於未滿十四歲之女子為性交，處有期徒刑壹年陸月，緩刑
參年；又對於十四歲以上未滿十六歲之女子為性交，共肆罪，各
處有期徒刑貳月，應執行有期徒刑肆月，緩刑參年；上開緩刑期
間均付保護管束，並應依如附件所示本院一一一年度附民移調字
第五五四號調解筆錄所載內容給付。
    事  實
乙○○（原名：黃洋謚）於民國109年5月初，透過交友軟體「DISC
ORD」結識代號AE000-A110173（95年8月生，真實姓名年籍詳卷，
下稱A女），於同年6月7日與A女交往成為男女朋友，詎其：
一、於109年6月中旬之某日，知悉A女當時係未滿14歲之女子，身
    心未臻成熟，欠缺完全之性自主判斷能力，竟基於對於未滿
    14歲女子為性交之犯意，在其位在桃園市○○區○○路000號3樓
    之住處，未違反A女之意願，以其性器進入A女性器之方式，
    與A女為性交1次。　　　　　
二、於109年8月○日（即A女滿14歲之生日）起至110年1月間，知
    悉A女當時甫滿14歲，身心未臻成熟，欠缺完全之性自主判斷
    能力，竟分別基於對於14歲以上未滿16歲之女子為性交之犯
    意，在其上址住處，未違反A女之意願，以其性器進入A女性
    器之方式，與A女為性交共4次。　　　　
    理  由
一、本判決記載之說明：
　㈠按性侵害犯罪防治法所稱性侵害犯罪，係指觸犯刑法第221條
    至第227條、第228條、第229條、第332條第2項第2款、第33
    4條第2項第2款、第348條第2項第1款及其特別法之罪；又司
    法機關所製作必須公示之文書，不得揭露被害人之姓名、出
    生年月日、住居所及其他足資識別被害人身分之資訊，性侵
    害犯罪防治法第2條第1項、第12條第2項分別定有明文。另
    性侵害犯罪防治法第12條所定其他足資識別被害人身分之資
    訊，包括被害人照片或影像、聲音、住址、親屬姓名或其關
    係、就讀學校與班級或工作場所等個人基本資料，性侵害犯
    罪防治法施行細則第6條亦有明定。
　㈡本案被告乙○○因妨害性自主案件，經檢察官提起公訴，為避
    免A女身分遭揭露，依上開規定，對於其及其法定代理人之
    姓名、年籍資料、住居所等足資識別身分等資訊均予隱匿，
    合先敘明。
二、證據能力部分：
  ㈠按被告以外之人於審判外之陳述，雖不符刑事訴訟法第159條
    之1至第159條之4之規定，而經當事人於審判程序同意作為
    證據，法院審酌該言詞陳述或書面陳述作成時之情況，認為
    適當者，亦得為證據；當事人、代理人或辯護人於法院調查
    證據時，知有第159條第1項不得為證據之情形，而未於言詞
    辯論終結前聲明異議者，視為有前項之同意，刑事訴訟法第
    159條之5定有明文。本判決下列認定事實所引用之被告以外
    之人於審判外所為之供述證據（包含人證與文書證據等證據
    ），檢察官、被告乙○○及其辯護人對於證據能力均未予爭執
    ，且迄言詞辯論終結前亦未聲明異議（見侵訴字卷，第58至
    60、108至111頁），本院審酌上開證據資料製作時之情況，
    無違法、不當或顯不可信之狀況，認為以之作為證據為適當
    ，均得作為證據。
  ㈡本判決下列認定事實所引用之非供述證據，無證據證明係公
    務員違背法定程序取得之證據，且與本案待證事實具有自然
    之關聯性，均得作為證據。
三、認定事實所憑之證據及理由： 　　
  ㈠上揭事實，業據被告於警詢、偵訊、本院準備程序及審判中
    均坦承不諱（見軍偵字卷，第9至13、69至71頁；侵訴字卷
    ，第57至60、108至111頁），並經證人即被害人A女於警詢
    、偵訊時證述明確（見軍偵字卷，第27至32、57至59頁)，
    且有證人即告訴人AE000-A110173A（即被害人之母）於偵詢
    之證述在案可佐（見他字卷，第5至6頁），復有證人A女手
    繪案發現場圖、性侵害案件代號與真實姓名對照表在卷可憑
    （見軍偵字卷，第33頁；軍偵字不公開卷，第3頁），足證
    被告前開出於任意性之自白與事實相符。
　㈡綜上，本案事證明確，被告犯行均堪認定，應依法論科。
四、論罪科刑：
　㈠被害人為95年8月生，於犯罪事實欄一所載之時間未滿14歲，
    於犯罪事實欄二所載之時間年僅14歲等情，有性侵害案件代
    號與真實姓名對照表在卷可憑（見軍偵字不公開卷，第3頁
    ）。是核被告就犯罪事實欄一之所為，係犯刑法第227條第1
    項對於未滿14歲之女子為性交罪；就犯罪事實欄二之所為，
    係犯刑法第227條第3項對於14歲以上未滿16歲之女子為性交
    罪。
　㈡被告就犯罪事實欄一、二所載之5次犯行，犯意各別，行為互
    殊，應分論併罰。
　㈢被告為86年9月生，有其個人戶籍資料在卷可參（見侵訴字卷
    ，第11頁），是其為本案犯行時，已逾18歲，自無刑法第22
    7條之1減免其刑規定之適用，併予敘明。　
　㈣按犯罪之情狀顯可憫恕，認科以最低刑度仍嫌過重者，得酌
    量減輕其刑，刑法第59條定有明文。而刑法第59條規定犯罪
    之情狀可憫恕者，得酌量減輕其刑，同法第57條規定科刑時
    應審酌一切情狀，尤應注意所列事項（共10款）為科刑輕重
    之標準，兩條適用上固有區別，惟所謂「犯罪之情狀」與「
    一切情形」，並非有截然不同之領域，於裁判上酌減其刑時
    ，應就犯罪一切情狀（兼及第57條所列舉之10款事項），予
    以全盤考量，審酌其犯罪有無可憫恕之事由，以為判斷（最
    高法院110年度台上字第3485號判決意旨參照）。又刑法第5
    9條規定之酌量減輕其刑，係指犯罪另有特殊之原因與環境
    ，在客觀上足以引起一般同情，認為即使予以宣告法定最低
    度刑，猶嫌過重者，即有其適用（最高法院109年度台上字
    第5381號判決意旨參照）。倘依其情狀處以適當徒刑，即足
    以懲儆，並可達防衛社會之目的者，自非不可依客觀之犯行
    與主觀之惡性二者加以考量其情狀，是否有可憫恕之處，適
    用刑法第59條之規定酌量減輕其刑，期使個案裁判之量刑，
    能斟酌至當，符合比例原則（最高法院95年度台上字第6157
    號判決意旨參照）。經查：被告本案對於未滿14歲之被害人
    、甫滿14歲之被害人為性交，所為固有不該，然其於行為時
    與被害人為男女朋友，所為未違反被害人之意願，且被害人
    於警詢及偵訊時均陳明不提出告訴、不想要被告去關等語（
    見軍偵字卷，第32、59頁），被告嗣又與被害人父母（被害
    人之母即告訴人）調解成立，並依約陸續如期給付款項乙情
    ，有本院111年度附民移調字第554號調解筆錄、被告所提交
    易明細翻拍畫面在卷可參（見侵訴字卷，第65至66、113至1
    17頁），是其犯後非無悔意，並能積極彌補過錯。從而，本
    院審酌上情，認本案就被告所犯刑法第227條第1項對於未滿
    14歲之女子為性交罪之部分，即使量處被告以該罪法定最低
    本刑（3年），猶嫌過重，在客觀上亦足以引起一般同情，
    難謂符合罪刑相當性及比例原則，而有情輕法重之情事，爰
    依刑法第59條之規定，就此部分減輕其刑。
　㈤爰以行為人之責任為基礎，審酌被告於行為時知悉被害人係
    未滿14歲之女子、甫滿14歲之女子，身心未臻成熟，欠缺完
    全之性自主判斷能力，竟未克制己慾，而對被害人為性交，
    所有實有不該；惟念其犯後坦認犯行，非無悔意，且行為時
    與被害人為男女朋友，未違反被害人之意願，被害人於警詢
    及偵訊時均陳明不提出告訴、不想要被告去關等語，被告嗣
    又與被害人父母（被害人之母即告訴人）調解成立，並依約
    陸續如期給付款項乙情，有本院111年度附民移調字第554號
    調解筆錄、被告所提交易明細翻拍畫面在卷可參，已如前述
    ，復兼衡被告本案犯罪之動機、目的、所受刺激、手段、所
    生損害，其於警詢時自陳現為軍職、大學畢業、家庭經濟狀
    況小康（見軍偵字卷，第9頁），及告訴人於本院準備程序
    時亦陳明願原諒被告、同意給被告緩刑、緩刑條件希望包括
    調解條件等語（見侵訴字卷，第60頁）等一切情狀，分別量
    處如主文所示之刑，並就其中得易服社會勞動之罪（即所犯
    刑法第227條第3項對於14歲以上未滿16歲之女子為性交罪之
    部分），定其應執行之刑，以示懲儆。
五、緩刑之諭知： 　　
　㈠被告未曾因故意犯罪受有期徒刑以上刑之宣告，有臺灣高等
    法院被告前案紀錄表在卷可稽（見侵訴字卷，第13頁），其
    犯後坦認犯行，與被害人父母（被害人之母即告訴人）調解
    成立，並依約陸續如期給付款項，非無悔意，詳如前述，信
    其經此偵審程序及科刑教訓，當能知所警惕，又審酌被害人
    、告訴人前述之科刑意見，自允宜給予展迎新生之機會，是
    本院認前開宣告之刑，均以暫不執行為適當，爰依刑法第74
    條第1項第1款之規定，均宣告緩刑3年，以勵自新。
　㈡為確使被告能從本案中深切記取教訓，並使告訴人及被害人
    獲得充分之保障，本院認有課予被告一定負擔之必要，爰依
    刑法第74條第2項第3款之規定，命被告應依如附件所示本院
    111年度附民移調字第554號調解筆錄所載內容給付，併依刑
    法第93條第1項第1款之規定，諭知於緩刑期間付保護管束，
    俾由執行機關予以適當督促，且由觀護人給予適時之協助與
    輔導，以期導正並建立正確之觀念，以啟新生。至倘被告嗣
    違反上開應負擔之事項且情節重大，或有其他撤銷緩刑事由
    ，其緩刑之宣告仍得依法撤銷，併此敘明。
據上論斷，應依刑事訴訟法第299條第1項前段，判決如主文。
本案經檢察官甲○○提起公訴，檢察官施韋銘到庭執行職務。　
中　　華　　民　　國　　111 　年　　9 　　月　　6 　　日
                  刑事第十一庭  審判長法  官  潘政宏
                                      法  官  蔡旻穎
                                      法  官  翁健剛
以上正本證明與原本無異。
如不服本判決應於收受判決後20日內向本院提出上訴書狀，並應
敘述具體理由。其未敘述上訴理由者，應於上訴期間屆滿後20日
內向本院補提理由書(均須按他造當事人之人數附繕本)「切勿逕
送上級法院」。 
　　　　　　　　　　　　　　　        書記官　鄭雨涵
中　　華　　民　　國　　111 　年　　9 　　月　　6 　　日
中華民國刑法第227條
（未成年人）
對於未滿十四歲之男女為性交者，處3年以上10年以下有期徒刑
。
對於未滿十四歲之男女為猥褻之行為者，處6月以上5年以下有期
徒刑。
對於十四歲以上未滿十六歲之男女為性交者，處7年以下有期徒
刑。
對於十四歲以上未滿十六歲之男女為猥褻之行為者，處3年以下
有期徒刑。
第1項、第3項之未遂犯罰之。
附件：本院111年度附民移調字第554號調解筆錄